---
title: "TidyTuesday"
---

::: {.column-page-inset-right}

```{r setup}
#| echo: false
#| warning: false
#| include: false

library(tidyverse)
library(magrittr)
library(htmltools)
library(reactable)
library(readxl)

# русификация reactable таблиц
options(reactable.language = reactableLang(
  pageSizeOptions   = "показано {rows}",
  pageInfo          = "с {rowStart} по {rowEnd} из {rows}",
  pagePrevious      = "назад",
  pageNext          = "вперед",
  searchPlaceholder = "Поиск...",
  noData            = "Значения не найдены"
))

reactableLang(
  sortLabel = "Сортировать {name}",
  filterPlaceholder = "",
  filterLabel = "Фильтровать {name}",
  searchPlaceholder = "Найти",
  searchLabel = "Найти",
  noData = "Строки не найдены",
  pageNext = "Далее",
  pagePrevious = "Назад",
  pageNumbers = "{page} из {pages}",
  pageInfo = "{rowStart}\u2013{rowEnd} из {rows} строк",
  pageSizeOptions = "Показать {rows}",
  pageNextLabel = "Следующая страница",
  pagePreviousLabel = "Предыдущая страница",
  pageNumberLabel = "Страница {page}",
  pageJumpLabel = "Перейти на страницу",
  pageSizeOptionsLabel = "Строк на странице",
  groupExpandLabel = "Группировка",
  detailsExpandLabel = "Детальный вид",
  selectAllRowsLabel = "Выбрать все строки",
  selectAllSubRowsLabel = "Выбрать все строки в группе",
  selectRowLabel = "Выбрать строку",
  defaultGroupHeader = NULL,
  detailsCollapseLabel = NULL,
  deselectAllRowsLabel = NULL,
  deselectAllSubRowsLabel = NULL,
  deselectRowLabel = NULL
)
```

*[TidyTuesday](https://github.com/rfordatascience/tidytuesday){target="_blank"}* --- это социальный еженедельный информационный проект, который в первую очередь направлен на экосистему **R**. Каждую неделю на сайте проекта и в социальных сетях публикуется необработанный набор данных, небольшая сопроводительная диаграмма и статья с описанием. Прекрасный пример визуализаций проекта **TidyTuesday** --- *[дэшборд](https://nrennie.rbind.io/tidytuesday-shiny-app/){target="_blank"}*, который сделала *Nicola Rennie*.

```{r}
#| echo: false
#| warning: false
TidyTuesday <- read_excel("../tables/TidyTuesday.xlsx")

reactable(
  TidyTuesday, 
  #filterable = TRUE, 
  searchable = TRUE,
  # подсветка при наведении на строку
  highlight = TRUE,
  # отстутствие границы между строками
  borderless = FALSE,
  # на всю ширину / фиксированная ширина
  fullWidth = TRUE,
  # исходное количество строк на странице
  defaultPageSize = 12,
  theme = reactableTheme(
    headerStyle = list(
      "&:hover[aria-sort]" = list(background = "hsl(0, 0%, 96%)"),
      "&[aria-sort='ascending'], &[aria-sort='descending']" = list(background = "hsl(0, 0%, 96%)"),
      borderColor = "#555"
    )
  ),
  columns = list(
    author = colDef(
      #searchable = TRUE,
      sortable = FALSE,
      resizable = TRUE,
      name = "Автор"
    ),
    link = colDef(
      #searchable = FALSE,
      sortable = FALSE,
      name = "Ссылка",
      html = TRUE, 
      cell = function(value, index) {
      sprintf('<a href="%s" target="_blank">%s</a>', TidyTuesday$link[index], value)
      }
    )
  )
)
```

:::